# 请教陈版：同一控制下企业合并是否编制备考报表

提问人：chierbuxi 时间：2015-11-09 20:34:58
请教陈老师，拟IPO企业上市前发生同一控制下企业合并，是否需要编制备考报表啊?

回答人：chenyiwei
根据具体情况分析确定有无此必要。如果在编制合并报表时，已经根据同一控制下合并的处理原则将前期合并报表数据予以追溯重述的，则没有必要另外编制备考报表。